tr: Kulaklık bağlantısı türü: 3,5 mm; Bluetooth; DECT; EHS (elektronik askı anahtarı); Hiçbiri; Tescilli; RJ-9; USB-A; USB-C; Diğer
sk-SK: Typ pripojenia náhlavnej súpravy: 3,5 mm; Bluetooth; DECT; EHS (elektronický hákový prepínač); Žiadny; Vlastnícke; RJ-9; USB-A; USB-C; Iné
bg-BG: Тип връзка за слушалки: 3,5 мм; Bluetooth; DECT; EHS (електронна кука-превключвател); Няма; Собствено; RJ-9; USB-A; USB-C; Други
it: Tipo di connessione dell'auricolare: 3,5 mm; Bluetooth; DECT; EHS (interruttore elettronico del gancio); Nessuna; Proprietario; RJ-9; USB-A; USB-C; Altro
sv: Headsetanslutningstyp: 3,5 mm; Bluetooth; DECT; EHS (electronic hook switch); Inga; Äganderätt; RJ-9; USB-A; USB-C; Övrigt
hu: Fejhallgató csatlakozási típusa: 3,5 mm; Bluetooth; DECT; EHS (elektronikus horogkapcsoló); Egyik sem; Szabadalmazott; RJ-9; USB-A; USB-C; Egyéb
da: Headsetforbindelsestype: 3,5 mm; Bluetooth; DECT; EHS (elektronisk rørløft); Ingen; Navnebeskyttet; RJ-9; USB-A; USB-C; Andet
pt-PT: Tipo de ligação dos auscultadores: 3,5 mm; Bluetooth; DECT; EHS (interruptor de gancho eletrónico); Nenhum; Proprietário; RJ-9; USB-A; USB-C; Outro
sl-SI: Vrsta priključka za slušalke: 3,5 mm; Bluetooth; DECT; EHS (elektronsko stikalo za dvig slušalke); Brez; Lastniški standard; RJ-9; USB-A; USB-C; Drugo
ro-RO: Tip conexiune cască: 3,5 mm; Bluetooth; DECT; EHS (comutator electronic cu cârlig); Niciuna; Proprietate; RJ-9; USB-A; USB-C; Altele
es: Tipo de conexión de auriculares: 3,5 mm; Bluetooth; DECT; EHS (interruptor de gancho electrónico); Ninguno; Patentado; RJ-9; USB-A; USB-C; Otros
zh-CN: 耳机连接类型: 3.5 毫米接口; 蓝牙; DECT; EHS（电子摘挂机装置）; 无; 专用接口; RJ-9; USB-A; USB-C; 其他
pl: Typ połączenia zestawu słuchawkowego: 3,5 mm; Bluetooth; DECT; EHS (elektroniczny przełącznik widełkowy); Brak; Własne; RJ-9; USB-A; USB-C; Inne
hr-HR: Vrsta povezivanja slušalica: 3,5 mm; Bluetooth; DECT; EHS (elektronički prekidač); Nema; Vlasnički; RJ-9; USB-A; USB-C; Ostalo
zh-TW: 耳機連線類型: 3.5 公釐; 藍牙; DECT; EHS (電子勾掛開關); 無; 專用; RJ-9; USB-A; USB-C; 其他
nl: Type hoofdtelefoonaansluiting: 3,5 mm; Bluetooth; DECT; EHS (elektronische haakschakelaar); Geen; Eigendom; RJ-9; USB-A; USB-C; Andere
cs: Typ připojení náhlavní soupravy: 3,5 mm; Bluetooth; DECT; EHS (elektronický háčkový spínač); Žádné; Vlastní; RJ-9; USB-A; USB-C; Jiné
lt-LT: Ausinių prijungimo tipas: 3,5 mm; „Bluetooth“; DECT; EHS (elektroninis kablio jungiklis); Nėra; Patentuotas; RJ-9; USB-A; USB-C; Kita
en: Headset connection type: 3.5 mm; Bluetooth; DECT; EHS (electronic hook switch); None; Proprietary; RJ-9; USB-A; USB-C; Other
ru: Тип подключения гарнитуры: 3,5 мм; Bluetooth; DECT; EHS (электронный переключатель); Нет; Фирменный разъем; RJ-9; USB-A; USB-C; Другой
nb: Type hodetelefontilkobling: 3,5 mm; Bluetooth; DECT; EHS (electronic hook switch); Ingen; Privateid; RJ-9; USB-A; USB-C; Annet
el: Τύπος σύνδεσης ακουστικών: 3.5 mm; Bluetooth; DECT; EHS (ηλεκτρονικός διακόπτης αγκίστρου); Καμία; Ιδιοταγής; RJ-9; USB-A; USB-C; Άλλο
th: ประเภทการเชื่อมต่อชุดหูฟัง: 3.5 มม.; บลูทูธ; DECT; EHS (สวิตช์ขอเกี่ยวอิเล็กทรอนิกส์); ไม่มี; กรรมสิทธิ์; RJ-9; USB-A; USB-C; อื่นๆ
de: Headset-Anschlusstyp: 3,5 mm; Bluetooth; DECT; EHS (Electronic Hook Switch); Keine; Proprietär; RJ-9; USB-A; USB-C; Sonstiges
fi: Kuulokkeiden yhteystyyppi: 3,5 mm; Bluetooth; DECT; EHS (elektroninen koukkukytkin); Ei mitään; Valmistajakohtainen; RJ-9; USB-A; USB-C; Muu
ko: 헤드셋 연결 유형: 3.5mm; Bluetooth; DECT; EHS(전자 후크 스위치); 없음; 독점; RJ-9; USB-A; USB-C; 기타
ja: ヘッドセット接続タイプ: 3.5mm; Bluetooth; DECT; EHS (電子フックスイッチ); なし; 独自の; RJ-9; USB-A; USB-C; その他
pt-BR: Tipo de conexão do fone de ouvido: 3,5 mm; Bluetooth; DECT; EHS (interruptor de gancho eletrônico); Nenhum; Proprietário; RJ-9; USB-A; USB-C; Outro
vi: Kiểu kết nối tai nghe: 3,5 mm; Bluetooth; DECT; EHS (công tắc móc điện tử); Không có; Độc quyền; RJ-9; USB-A; USB-C; Khác
fr: Type de connexion du casque: 3,5 mm; Bluetooth; DECT; EHS (décroché électronique); Aucune; Propriétaire; RJ-9; USB-A; USB-C; Autre